臺灣南投地方法院刑事判決　
109年度易字第201號
公  訴  人  臺灣南投地方檢察署檢察官 
被      告  林哲源


上列被告因竊盜案件，經檢察官提起公訴（109年度偵字第3087
號），本院判決如下：
    主  文
林哲源犯竊盜罪，累犯，處有期徒刑肆月，如易科罰金，以新臺
幣壹仟元折算壹日。未扣案之非純金金牌壹面沒收，於全部或一
部不能沒收或不宜執行沒收時，追徵其價額。
    事  實
一、林哲源意圖為自己不法之所有，基於竊盜之犯意，於民國10
    9年5月11日上午8時許，騎乘車牌號碼000-000號普通重型機
    車，至南投縣○○鎮○○巷00號之興天宮，趁廟方管理人員曾秀
    枝不注意之際，徒手竊取懸掛在神像上、載有「武德脈」字
    樣之非純金金牌1面得手，並騎乘機車逃離現場。林哲源嗣
    於翌日（即12日）上午8時52分許，騎乘前揭機車前往位於
    南投縣○○鎮○○路000號之嘉宏珠寶銀樓，欲向負責人曾百宏
    變賣上開金牌，經曾百宏確認該金牌為非純金之金牌後，林
    哲源即持上開金牌離去。嗣曾秀枝於109年5月13日上午再度
    整理興天宮神桌之際，發現金牌遭竊，進而報警循線查悉上
    情。
二、案經南投縣政府警察局竹山分局報告臺灣南投地方檢察署檢
    察官偵查起訴。
    理  由
壹、程序部分：
一、按被告以外之人於審判外之陳述，雖不符刑事訴訟法第159
    條之1至之4之規定，而經當事人於審判程序同意作為證據，
    法院審酌該言詞陳述或書面陳述作成時之情況，認為適當者
    ，亦得為證據，同法第159條之5第1項定有明文。其立法意
    旨在於傳聞證據未經當事人之反對詰問予以核實，原則上係
    予排除，惟若當事人已放棄對原供述人之反對詰問權，於審
    判程序中表明同意該等傳聞證據可作為證據，基於證據資料
    愈豐富，愈有助於真實發見之理念，並尊重當事人對傳聞證
    據之處分權，且強化言詞辯論主義，使訴訟程序進行順暢，
    此時，法院自可承認該傳聞證據之證據能力。查本判決認定
    犯罪事實引用被告林哲源以外之人於審判外之陳述，經檢察
    官及被告同意作為證據使用，本院審酌前揭陳述作成時之情
    況，並無違法取得之情形或證明力明顯過低之瑕疵，且為證
    明本案犯罪事實所必要，以之作為證據應屬適當，復經本院
    於審判期日就上開證據依法進行調查、辯論，依刑事訴訟法
    第159條之5規定，均應具有證據能力。
二、傳聞法則乃對於被告以外之人於審判外之言詞或書面陳述而
    為之規範。本判決所引用之非供述證據，無刑事訴訟法第15
    9條第1項傳聞法則之適用，且無證據證明係公務員違背法定
    程序取得，復經本院踐行證據之調查程序，依法自得作為證
    據。
貳、實體部分：
一、訊據被告林哲源固坦承有於上開時間，騎乘前開車牌號碼00
    0-000號普通重型機車，至南投縣○○鎮○○巷00號之興天宮及
    南投縣○○鎮○○路000號之嘉宏珠寶銀樓等情，惟矢口否認有
    何竊盜之犯行，辯稱：我是在公墓旁百姓宮廟撿到一面金牌
    ，之後拿去嘉宏珠寶銀樓確認，銀樓沒有收，我又拿回百姓
    宮去放了，我只是去興天宮參拜，沒有竊取興天宮之金牌等
    語。惟查：
　㈠被告有於109年5月11日上午8時許，騎乘車牌號碼000-000號
    普通重型機車，前往南投縣○○鎮○○巷00號之興天宮等情，為
    被告所是認，且據證人曾秀枝於偵查中及審理中證稱：我於
    109年5月間在興天宮工作，我每天早上都會去巡視宮廟，10
    9年5月13日上午發現宮廟裡的金牌不見，趕緊連絡主委，我
    想起109年5月11日上午月8時許，我有看到被告到廟裡不是
    要拜拜，是東張西望，形跡可疑，後來我就把被告趕走了等
    語（見偵卷第10至12頁；本院卷第176至180頁），並有南投
    縣政府警察局竹山分局竹山派出所製作被告騎乘車牌號碼00
    0-000號普通重型機車至興天宮之時序表（含監視錄影器畫
    面擷取照片）、車牌號碼000-000號車輛詳細資料報表在卷
    可稽（見警卷第7至9、35頁）。
  ㈡又被告竊得興天宮載有「武德脈」字樣之非純金金牌後，即
    於翌日持至曾百宏經營位於南投縣○○鎮○○路000號之「嘉宏
    珠寶銀樓」，欲變賣該金牌等情，為證人曾百宏於偵查中及
    審理中證稱：被告有於109年5月12日上午至我經營之嘉宏珠
    寶銀樓，持一面金牌欲變賣，我一看就知道是假的，即拒絕
    被告，被告還跟我說不可能是假的，他有燒過，不會變黑，
    不可能是假的等語明確（見偵卷第13至14頁；本院卷第181
    至185頁），復經檢察官提示本案興天宮載有「武德脈」字
    樣失竊之非純金金牌照片(見警卷第29頁)供證人曾百宏檢視
    確認，證人曾百宏確認該面金牌之樣式與當日被告持以變賣
    之非純金金牌相符（見偵卷第13至14頁；本院卷第183頁）
    ，並有嘉宏珠寶銀樓監視錄影器攝得被告至嘉宏珠寶銀樓持
    一金牌交付予證人曾百宏檢視之畫面在卷可佐（見警卷第30
    至33頁）。
　㈢綜上所述，依證人曾秀枝、曾百宏上揭證詞及相關證據所示
    ，足認被告確有於上開時、地竊取興天宮載有「武德脈」字
    樣非純金金牌1面，被告所辯顯不足採信。是本案事證明確
    ，被告上開犯行堪以認定，應依法論科。
二、論罪科刑：
  ㈠核被告前開所為，係犯刑法第320條第1項之竊盜罪。
  ㈡被告前於108年間因施用毒品案件，經臺灣彰化地方法院以10
    8年度簡字第1283號判決判處有期徒刑2月確定，於108年11
    月5日易科罰金執行完畢等情，有臺灣高等法院被告前案紀
    錄表在卷可佐。是被告於受有期徒刑執行完畢後，5 年內故
    意再犯本案有期徒刑以上之罪，為累犯；並參酌司法院釋字
    第775解釋意旨，審酌被告前有因故意犯罪而經法院判刑確
    定並經執行完畢之情形，卻未能謹慎守法，執行完畢數月後
    旋再犯本案，刑罰之反應力薄弱，認本件並無上開解釋意旨
    所指因罪刑不相當而裁量不予加重最低本刑之情形，應依刑
    法第47條第1項規定加重其刑。
　㈢爰以行人責任為基礎，審酌被告前已有多次因竊盜案件，經
    法院論罪科刑及執行之前科，有臺灣高等法院被告前案紀錄
    表在卷可參，素行難認良好，仍不思以正當途徑獲取所需財
    物，竟為不勞而獲而為本案犯行，危害社會治安並造成被害
    人之損失與不便，所為實不足取，併考量被告犯後飾詞否認
    犯行、未見悔意，並審酌被告所竊得財物價值雖非鉅，被害
    人表示該面失竊金牌價值非鉅，沒有要求償等情（見本院卷
    第75、190頁），兼衡被告之犯罪動機、目的、徒手竊取之
    手段既其自陳高中肄業之智識程度，經濟狀況勉持，家中有
    4人之家庭生活經濟狀況（見本院卷第189頁）等一切情狀，
    量處如主文所示之刑，並諭知易科罰金之折算標準。
三、沒收：
　　被告竊得之非純金金牌1面，屬被告為上開竊盜犯行所得之
    物，應依刑法第38條之1第1項前段、第3項規定宣告沒收，
    並於全部或一部不能沒收或不宜執行沒收時，追徵其價額。
據上論斷，應依刑事訴訟法第299 條第1 項前段，判決如主文。
本案經檢察官黃慧倫提起公訴，檢察官陳俊宏、林孟賢到庭執行
職務。
中　　華　　民　　國　　110 　年　　10　　月　　28　　日
　　　　　　　    刑事第二庭  審判長法　官　 楊國煜
                                    法　官　 羅子俞
                                    法　官　 顏紫安
以上正本與原本無異。
如不服本判決應於收受送達後20日內向本院提出上訴書狀，並應
敘述具體理由；其未敘述上訴理由者，應於上訴期間屆滿後20日
內向本院補提理由書（均須按他造當事人之人數附繕本）「切勿
逕送上級法院」。
告訴人或被害人如對於本判決不服者，應具備理由請求檢察官上
訴，其上訴期間之計算係以檢察官收受判決正本之日期為準。
　　　　　　　　　　　　　　        書記官　 劉芳竺
中　　華　　民　　國　　110 　年　　10　　月　　29　　日
附錄本判決論罪科刑法條：
中華民國刑法第320條
意圖為自己或第三人不法之所有，而竊取他人之動產者，為竊盜
罪，處5年以下有期徒刑、拘役或50萬元以下罰金。
意圖為自己或第三人不法之利益，而竊佔他人之不動產者，依前
項之規定處斷。
前二項之未遂犯罰之。